臺灣臺南地方法院新市簡易庭民事判決
                                     111年度新簡字第76號
原      告  城鈦工程行即李順宗

訴訟代理人  李松濂  
被      告  翁子甯即佶信起重工程行


上列當事人間請求給付工程款事件，經本院於中華民國111年4月
27日言詞辯論終結，判決如下：
    主  文
原告之訴駁回。
訴訟費用新臺幣壹仟伍佰伍拾元由原告負擔。
    事實及理由
一、原告起訴主張：
　㈠原告為獨資之工程行，以承攬吊車起重工程為業，被告自民
    國109年10月間陸續委請原告施作其所承包之工程，被告會
    以Line通知原告至何處施作，原告即依被告之指派前往施作
    地點作業，作業完畢後即開立工作簽單給被告，每月月結一
    次，被告則於次月月初製作表格給原告確認每月工作數量，
    原告即開立發票給被告，被告即匯款或付現金予原告。不料
    ，原告於110年5月施作之工程，並經被告確認之工作數量，
    被告卻否認部分工作為其所指派而拒不付款，至110年6月原
    告所施作之工程，被告即拖延未製作表格予原告，經原告開
    立估價單Line給被告未為反對之意思表示後，原告即開立發
    票向被告請款，被告仍否認部分工作為其所指派而拒不付款
    ，經原告統計後共計有新臺幣(下同)142,500元之款項未獲
    付款，為此提起本件訴訟。　　
　㈡兩造之交易都是由被告公司的陳榮宗叫派工作，原告是做吊
    車工作，吊鋼筋模板，往來大約一年，都是陳榮宗打電話告
    知工作地點，原告就出車，工作結束後，原告會紀錄，並且
    傳LINE給被告，被告公司月底付款等語。
　㈢聲明：被告應給付原告142,500元。　
二、被告答辯如下：
　㈠否認原告陳述之往來模式。一般正常車輛出去工作，工作完
    畢必須要給現場人員簽單確認無誤，才可以跟廠商請款。我
    們公司也是做吊車的，我們跟原告是同業，如果我們收到廠
    商要求吊運，我們會自己的車子出去，有時候也會找其他的
    同業支援，原告是我們支援的同業，不管是我們自己的車，
    或是支援同業的車，工作完成後，都會向現場人員要簽單。
    本件原告請求的工程款，我不知道有這些工作，我們公司的
    吊運作業都是我負責指派，需要同業支援也是由我調派，原
    告說他是受陳榮宗指派吊運，陳榮宗不是我們公司的員工，
    他也是同業，本件工程款，原告應該去找陳榮宗處理。另外
    據我所知，本件的工程款，原告也有去找各家廠商請款，至
    於有沒有請到款項我不清楚。　　　
　㈡有時候陳榮宗會介紹工作給我們。本件不爭議的工程款我有
    找原告來確認，我列表之後，他也簽名了。本件爭議的工程
    款，陳榮宗說不是他叫的車子。另外，也請原告提出簽單，
    如果有簽單的話，我們也可以協助他請款等語。　　
三、本件原告主張伊受被告指派而施作吊車作業，惟被告尚積欠
    110年5月及6月吊車費用合計142,500元，迄未給付乙節，業
    據提出兩造之對話二紙、估價單二張及表格一紙。被告雖不
    否認兩造間有吊車作業之合作關係，但否認積欠原告吊車費
    用，辯稱：原告說是受陳榮宗指派工作，陳榮宗並非伊公司
    員工，原告應向陳榮宗催討吊車費用。及原告提出施作之吊
    車工程，伊並不知道，如果原告提出簽單，伊可以協助原告
    請款等語置辯。是本件爭執事項厥為：原告主張施作之吊車
    工程是否係受被告指派而施作之工程？原告對於完成本件吊
    車作業之事實，是否已盡舉證責任？經查：
　㈠原告主張受被告公司之員工陳榮宗指派而施作吊車工程乙節
    ，係以被告製作之表格(即原證二)為證。惟被告當庭否認陳
    榮宗為其公司員工後，原告改稱：陳榮宗是高雄人，也是在
    做吊車的，也有買賣吊車。本件工程款我有去找他，他叫我
    要去找被告等語在卷。由原告陳述可知，陳榮宗亦從事吊車
    作業，其係受陳榮宗指派施作吊車工程，本件吊車費用因向
    陳榮宗催討無著，乃轉向被告催討。則本件有爭議之吊車工
    程費用，兩造間顯無被告直接指派原告施作吊車作業之事實
    ，原告指稱係受被告指派而施作吊車工程，並非可採。　
　㈡惟被告雖未直接指派原告施作吊車工程，但經本院詢問兩造
    合作模式，被告陳稱：我們公司也是做吊車的，我們跟原告
    是同業，如果我們收到廠商要求吊運，我們會自己的車子出
    去，有時候也會找其他的同業支援，原告是我們支援的同業
    ，不管是我們自己的車，或是支援同業的車，工作完成後，
    都會向現場人員要簽單。…有時候陳榮宗會介紹工作給我們
    。本件不爭議的工程款我有找原告來確認，我列表之後，他
    也簽名了。本件爭議的工程款，陳榮宗說不是他叫的車子。
    另外，也請原告提出簽單，如果有簽單的話，我們也可以協
    助他請款等語。足見，被告雖未直接指派原告施作吊車工程
    ，但若為陳榮宗介紹之吊車工程，並由陳榮宗指派原告施作
    ，被告亦會協助原告製作表格，再經兩造核對無誤後，付款
    予原告。本件爭議之吊車工程款，為陳榮宗指派原告施作，
    並據被告協助製作表格，被告是否應支付吊車費用予原告，
    應視兩造核對工程施作情狀而定。　　　
　㈢茲經調解委員於訴訟中協助兩造核對吊車工程，其中110年5
    月及6月無爭議之吊車工程費用，已核對無誤及結算完畢，
    剩餘之本件爭議吊車費用仍無法釐清。經本院詢問原因，兩
    造陳稱，原告施作吊車工程完畢後，由工地主任(即業主代
    表)於估價單簽名，原告再將簽單交予被告，用以核對原告
    完成之吊車工程，採月結制。本件爭議之吊車費用，因原告
    未提出簽單，被告未予承認而未付款。本院為此詢問無簽單
    之原因？原告先陳稱：我有拿給他，他不拿出來我也沒辦法
    。之後，改稱：是被告叫我不要簽，說他們自己去簽等語。
    然吊車作業施作完畢後，業主於估價單簽收，簽單除用以證
    明工程完工及驗收，亦為請款之重要憑證，原告從事吊車工
    程多年，亦知悉簽單之重要性，應無施作完畢即自行離去，
    未讓業主簽收之理。原告上開陳述，顯與常情不符，不足採
    信。
　㈣再經本院詢問，原告有無其他事證可證明確已施作本件爭議
    吊車工程之事實？原告答稱：有發票可證明，並提出發票二
    紙為憑。然本院核閱其提出之二紙發票，記載品名：「吊車
    工程」、數量「一式」，顯無從認定與本件爭議工程款之關
    聯性。再者，二紙發票金額亦與本件請求金額不符。是原告
    提出之二紙發票顯不足為其業已施作本件爭議工程之證據。
　㈤嗣本件於111年3月17日言詞辯論終結，原告突於同年3月29日
    主動到院陳稱：已找到簽單，並補正估價單及簽單20紙到院
    。惟據被告抗辯：我有核對過，這些簽收單都不是我叫的工
    作。…。我有去估價單記載的啟基及億欣營造廠詢問，但是
    沒有人認識簽收單上的「朱文」、「文好」，還告訴我說我
    看不出來這是同一個人的筆跡嗎？不同的包商，卻是同一個
    人的筆跡。所以沒辦法請款，我也不願意給付費用。我們跟
    上開兩家公司的約定，簽收單應該是兩家公司的工程師簽全
    名等語，並提出編號1簽單範本影本5紙供核。經本院審閱被
    告提出之吊車工程簽單，億欣營造廠之簽收人確與原告提出
    該公司簽單簽收人「朱文」並不相符。原告改稱：我是作下
    包的，以前都是下包幫我簽名證明我有工作，這兩家跟我沒
    有關係，他們是發包的。以前都是這樣的。朱文、文好都是
    億欣的下包，包商是台灣的，下包是越南的，工人也是越南
    的等語。被告則答稱：我們沒有做那些工，我們都是做億欣
    的工作，如果是原告自己去找下包做，請我付款，我不同意
    。本件原告請求的運費工程我不清楚。我有找到原告給我的
    兩張簽單，上面並沒有簽名，我們要找誰請款。我手中持有
    的簽收單都是簽全名才可以請款，包含我們請原告到其他工
    地工作，都是讓包商簽全名，我今日也提供原告之前的簽收
    單給法院參考，並庭呈兩造先前合作之相關簽單供核對。本
    院審酌原告於本件審理時，明白表示：無簽單可提供，因為
    被告叫伊不要簽等語。辯論終結後，突又找到簽單，前後陳
    述已非一致。再審閱兩造先前吊車作業調度之工程簽單，均
    由業主現場主管簽全名以示負責，而原告補正之20紙簽單，
    業主簽名格式部分則與上開格式不符。及20紙簽單簽收人「
    朱文」、「文好」、「陳宗文」，其中「文」之筆劃順序相
    同，形式上觀察為同一人所書寫，被告亦已否認該私文書之
    真正等情，不能排除20紙簽單係原告臨訟而提出之私文書，
    並非真正，無足為原告有利之認定。
四、綜上所述，兩造固有吊車工程之合作關係，然原告對於本件
    爭議之吊車工程係被告所指派，或其業已施作之事實，均未
    盡舉證責任。而被告抗辯本件爭議吊車工程非其指派、或原
    告未提出簽單證明施作之事實，及原告於辯論終結後補正之
    簽單並非真正，拒絕給付吊車費用之抗辯，均非無據。從而
    ，本件原告請求被告給付吊車工程費用142,500元，為無理
    由，不予准許。
五、本件事證已臻明確，兩造其餘主張、答辯或舉證，核與判決
    果不生影響，無論述必要，併此說明。 
六、按訴訟費用，由敗訴之當事人負擔。法院為終局判決時，應
    依職權為訴訟費用之裁判，此民事訴訟法第78條及第87條第
    1項定有明文。本件訴訟除原告支出第一審裁判費1,550元，
    兩造並無其餘費用支出，是本件訴訟費用額確定為1,550元
    ，並由敗訴之原告負擔。
七、結論：本件原告之訴為無理由，依民事訴訟法第78條、第87
    條第1項，判決如主文。　　
中　　華　　民　　國　　111 　年　　5 　　月　　13　　日
　　　　　　　　　臺灣臺南地方法院新市簡易庭
                                  法   官
上為正本係照原本作成。
如不服本判決，應於送達後20日內，向本院提出上訴狀並表明上
訴理由，如於本判決宣示後送達前提起上訴者，應於判決送達後
廿日內補提上訴理由書（須附繕本）。如委任律師提起上訴者，
應一併繳納上訴審裁判費。
中　　華　　民　　國　　111 　年　　 5　　月　  13　　日
　　　　　　　　　　　　　　　　　書記官　柯于婷